【裁判字號】    98,裁,698
【裁判日期】    980319
【裁判案由】    商標異議
【裁判全文】
最  高  行  政  法  院  裁  定
                                       98年度裁字第698號
上  訴  人  印度商．大達太子有限公司（TA TA SONS LIMITED
            ）
代  表  人  甲○○○○○○（F.N.Subedar）
訴訟代理人  李世章  律師
            徐念懷  律師
被 上訴 人  經濟部智慧財產局
代  表  人  王美花
參  加  人  神積國際企業股份有限公司
代  表  人  乙○○○
上列當事人間商標異議事件，上訴人對於中華民國97年12月4日
臺北高等行政法院97年度訴字第977號判決，提起上訴，本院裁
定如下：
    主  文
上訴駁回。
上訴審訴訟費用由上訴人負擔。
    理  由
一、按對於高等行政法院判決之上訴，非以其違背法令為理由，
    不得為之，行政訴訟法第242條定有明文。依同法第243條第
    1項規定，判決不適用法規或適用不當者，為違背法令；而
    判決有同條第2項所列各款情形之一者，為當然違背法令。
    是當事人對於高等行政法院判決上訴，如依行政訴訟法第24
    3條第1項規定，以高等行政法院判決有不適用法規或適用不
    當為理由時，其上訴狀或理由書應有具體之指摘，並揭示該
    法規之條項或其內容；若係成文法以外之法則，應揭示該法
    則之旨趣；倘為司法院解釋或本院之判例，則應揭示該判解
    之字號或其內容。如以行政訴訟法第243條第2項所列各款情
    形為理由時，其上訴狀或理由書，應揭示合於該條項各款之
    事實。上訴狀或理由書如未依此項方法表明，或其所表明者
    與上開法條規定不合時，即難認為已對高等行政法院判決之
    違背法令有具體之指摘，其上訴自難認為合法。
二、本件上訴人對於臺北高等行政法院判決上訴，主張：其以參
    加人系爭註冊第0000000號「大大TA TA及圖」商標（下稱系
    爭商標，如附圖1），指定使用於商標法施行細則第13條所
    定商品及服務分類表第6類：金屬製手提金庫箱、金庫、保
    險箱、保險櫃、防火金庫、金屬製存錢箱、金屬製金庫、金
    屬製存錢筒、金屬製撲滿等商品，有違商標法第23條第1項
    第12款及第14款規定，對之提起異議，經被上訴人審查，審
    定異議不成立。惟查上訴人所有據以異議之「TA TA」商標
    （下稱據爭商標，如附圖2），與系爭商標均以「TA TA」類
    型之方式呈現，原判決既認定本件該當商標近似之構成要件
    ，卻未具體說明何以上開兩商標併存，不致相關消費者混淆
    誤認之虞，顯違反混淆誤認之虞審查基準，且其拒絕適用本
    院93年度判字第155號判決見解，顯有判決適用法規不當之
    違誤。又據爭商標知名於家庭保全系統及鋼鐵材料商品服務
    之範圍，在概念及性質上屬於上開範圍內之商品服務，均應
    為據爭商標所擴及保護之對象，系爭商標所指定使用之上開
    商品，自屬據爭商標所知名之範圍，原判決一方面雖肯認據
    爭商標係著名商標，卻又認據爭商標之著名性未達相關消費
    者所熟知之程度，其判決理由顯相矛盾，況原判決逕以相關
    消費者作為混淆誤認與否之判斷依據，亦混用相關公眾與相
    關消費者兩個概念，除增加法律所無之限制外，顯有適用法
    規不當。另據爭商標既屬知名商標，其商品服務對相關公眾
    自有相當程度吸引力，系爭商標之存在將稀釋其在相關公眾
    心中之獨特性印象，原判決亦顯誤用識別性減損與混淆誤認
    之虞兩概念等語，雖以該判決違背法令為由，惟核其上訴理
    由，係就原審取捨證據、認定事實之職權行使，指摘其為不
    當，並就原審已論斷者，泛言未論斷，或就原審所為論斷，
    泛言其論斷矛盾，或以其對法律之誤解，重複前已主張為原
    審詳予論斷所不採之理由，泛謂原判決違背法令，而未具體
    說明其有何不適用法規或適用法規不當之情形，並揭示該法
    規之條項或其內容，及合於行政訴訟法第243條第2項所列各
    款之事實，難認對該判決之如何違背法令已有具體之指摘。
    依首揭說明，應認其上訴為不合法。
三、據上論結，本件上訴為不合法。依行政訴訟法第249條第1項
    前段、第104條、民事訴訟法第95條、第78條，裁定如主文
    。
中    華    民    國    98    年    3     月    19    日
                    最高行政法院第五庭
                        審判長法官  黃  璽  君
                              法官  胡  方  新
                              法官  鄭  忠  仁
                              法官  黃  本  仁
                              法官  吳  東  都
以  上  正  本  證  明  與  原  本  無  異
中    華    民    國    98    年    3     月    20    日
                              書記官  彭  秀  玲


司法院資訊處製作；財團法人民間司法改革基金會備份。
